Windows-l10n-central/da/extensions/spellcheck/hunspell/da.aff
FLAG num
#Sammensætning, fugeelement Ø
SFX 941 Y 2
SFX 941 0 0/942,946,945 .
SFX 941 0 0/943,946,945 .
#Sammensætning, start
COMPOUNDBEGIN 942
#Sammensætning, midte
COMPOUNDMIDDLE 943
#Sammensætning, slut
COMPOUNDEND 944
#Sammensætning, tillad affix inde i sammensætning
COMPOUNDPERMITFLAG 945
#Sammensætning, kun i sammensætninger
ONLYINCOMPOUND 946
#Sammensætning, bindestreg
PFX 947 Y 1
PFX 947 0 -/945 .
#Adjektiv, svagt bøjet med komparation, -est
SFX 962 Y 8
SFX 962 0 ere/70,944 .	+KOMPARATIV
SFX 962 0 e/70,944 .	+PLUR_BEK
SFX 962 0 est/70,944 .	+SUPERLATIV
SFX 962 0 este/70,944 .	+SUPERLATIV_PLURALIS
SFX 962 0 estes/944 .	+GENITIV
SFX 962 0 ests .	+GENITIV
SFX 962 0 eres/944 .	+GENITIV
SFX 962 0 es/944 .	+GENITIV
#Sammensætning, ord sidst i sammensætning
SFX 976 Y 1
SFX 976 0 0/945,944 .
#Adjektiv, dobbeltkonsonant
SFX 1025 Y 8
SFX 1025 0 me/70,944 m	+PLUR_UBEK
SFX 1025 0 mere/70,944 m	+KOMPARATIV
SFX 1025 0 st/70,944 .	+SUPERLATIV
SFX 1025 0 ste/70,944 .	+SUPERLATIV_PLURALIS
SFX 1025 0 mes/944 m	+GENITIV
SFX 1025 0 meres/944 m	+GENITIV
SFX 1025 0 sts/944 .	+GENITIV
SFX 1025 0 stes/944 .	+GENITIV
#Adjektiv, d erstatter t med komparation, -est
SFX 1062 Y 4
SFX 1062 t dere/70,944 .	+KOMPARATIV
SFX 1062 t de/70,944 .	+PLUR_BEK
SFX 1062 t dest/70,944 .	+SUPERLATIV
SFX 1062 t deste/70,944 .	+SUPERLATIV_PLURALIS
#Adjektiv, dobbeltkonsonant, -est
SFX 1106 Y 20
SFX 1106 0 b/53,962,945 b	+KONSONANT_FORDOBLING
SFX 1106 0 c/53,962,945 c	+KONSONANT_FORDOBLING
SFX 1106 0 d/53,962,945 d	+KONSONANT_FORDOBLING
SFX 1106 0 f/53,962,945 f	+KONSONANT_FORDOBLING
SFX 1106 0 g/53,962,945 g	+KONSONANT_FORDOBLING
SFX 1106 0 h/53,962,945 h	+KONSONANT_FORDOBLING
SFX 1106 0 j/53,962,945 j	+KONSONANT_FORDOBLING
SFX 1106 0 k/53,962,945 k	+KONSONANT_FORDOBLING
SFX 1106 0 l/53,962,945 l	+KONSONANT_FORDOBLING
SFX 1106 0 m/53,962,945 m	+KONSONANT_FORDOBLING
SFX 1106 0 n/53,962,945 n	+KONSONANT_FORDOBLING
SFX 1106 0 q/53,962,945 q	+KONSONANT_FORDOBLING
SFX 1106 0 p/53,962,945 p	+KONSONANT_FORDOBLING
SFX 1106 0 r/53,962,945 r	+KONSONANT_FORDOBLING
SFX 1106 0 s/53,962,945 s	+KONSONANT_FORDOBLING
SFX 1106 0 t/53,962,945 t	+KONSONANT_FORDOBLING
SFX 1106 0 v/53,962,945 v	+KONSONANT_FORDOBLING
SFX 1106 0 w/53,962,945 w	+KONSONANT_FORDOBLING
SFX 1106 0 x/53,962,945 x	+KONSONANT_FORDOBLING
SFX 1106 0 z/53,962,945 z	+KONSONANT_FORDOBLING
#Substantiv, ubestemt
SFX 190 Y 2
SFX 190 0 s [^szx]	+GENITIV
SFX 190 0 ' [szx]	+GENITIV
#Substantiv, torso, fælleskøn
SFX 193 Y 2
SFX 193 0 en/70,944 [^e]	+BESTEMT_ENTAL
SFX 193 0 n/70,944 e	+BESTEMT_ENTAL
#Substantiv, torso, intetkøn
SFX 194 Y 2
SFX 194 0 et/70,944 [^e]	+BESTEMT_ENTAL
SFX 194 0 t/70,944 e	+BESTEMT_ENTAL
#Substantiv, flertal, med Ø
SFX 252 Y 8
SFX 252 0 ene/944 [^er]	+PLUR_BEK
SFX 252 0 enes/944 [^er]	+GENITIV
SFX 252 0 ne/944 e	+PLUR_BEK
SFX 252 0 nes/944 e	+GENITIV
SFX 252 0 ne/944 er	+PLUR_BEK
SFX 252 0 ene/944 [^e]r	+PLUR_BEK
SFX 252 0 nes/944 er	+GENITIV
SFX 252 0 enes/944 [^e]r	+GENITIV
#Substantiv, konsonantfordobling, intetkøn, -Ø i flertal 
SFX 254 Y 80 
SFX 254 0 bet/944 b	+KONSONANT_FORDOBLING
SFX 254 0 bene/944 b	+KONSONANT_FORDOBLING
SFX 254 0 bets/944 b	+KONSONANT_FORDOBLING
SFX 254 0 benes/944 b	+KONSONANT_FORDOBLING
SFX 254 0 cet/944 c	+KONSONANT_FORDOBLING
SFX 254 0 cene/944 c	+KONSONANT_FORDOBLING
SFX 254 0 cets/944 c	+KONSONANT_FORDOBLING
SFX 254 0 cenes/944 c	+KONSONANT_FORDOBLING
SFX 254 0 det/944 d	+KONSONANT_FORDOBLING
SFX 254 0 dene/944 d	+KONSONANT_FORDOBLING
SFX 254 0 dets/944 d	+KONSONANT_FORDOBLING
SFX 254 0 denes/944 d	+KONSONANT_FORDOBLING
SFX 254 0 fet/944 f	+KONSONANT_FORDOBLING
SFX 254 0 fene/944 f	+KONSONANT_FORDOBLING
SFX 254 0 fets/944 f	+KONSONANT_FORDOBLING
SFX 254 0 fenes/944 f	+KONSONANT_FORDOBLING
SFX 254 0 get/944 g	+KONSONANT_FORDOBLING
SFX 254 0 gene/944 g	+KONSONANT_FORDOBLING
SFX 254 0 gets/944 g	+KONSONANT_FORDOBLING
SFX 254 0 genes/944 g	+KONSONANT_FORDOBLING
SFX 254 0 het/944 h	+KONSONANT_FORDOBLING
SFX 254 0 hene/944 h	+KONSONANT_FORDOBLING
SFX 254 0 hets/944 h	+KONSONANT_FORDOBLING
SFX 254 0 henes/944 h	+KONSONANT_FORDOBLING
SFX 254 0 jet/944 j	+KONSONANT_FORDOBLING
SFX 254 0 jene/944 j	+KONSONANT_FORDOBLING
SFX 254 0 jets/944 j	+KONSONANT_FORDOBLING
SFX 254 0 jenes/944 j	+KONSONANT_FORDOBLING
SFX 254 0 ket/944 k	+KONSONANT_FORDOBLING
SFX 254 0 kene/944 k	+KONSONANT_FORDOBLING
SFX 254 0 kets/944 k	+KONSONANT_FORDOBLING
SFX 254 0 kenes/944 k	+KONSONANT_FORDOBLING
SFX 254 0 let/944 l	+KONSONANT_FORDOBLING
SFX 254 0 lene/944 l	+KONSONANT_FORDOBLING
SFX 254 0 lets/944 l	+KONSONANT_FORDOBLING
SFX 254 0 lenes/944 l	+KONSONANT_FORDOBLING
SFX 254 0 met/944 m	+KONSONANT_FORDOBLING
SFX 254 0 mene/944 m	+KONSONANT_FORDOBLING
SFX 254 0 mets/944 m	+KONSONANT_FORDOBLING
SFX 254 0 menes/944 m	+KONSONANT_FORDOBLING
SFX 254 0 net/944 n	+KONSONANT_FORDOBLING
SFX 254 0 nene/944 n	+KONSONANT_FORDOBLING
SFX 254 0 nets/944 n	+KONSONANT_FORDOBLING
SFX 254 0 nenes/944 n	+KONSONANT_FORDOBLING
SFX 254 0 pet/944 p	+KONSONANT_FORDOBLING
SFX 254 0 pene/944 p	+KONSONANT_FORDOBLING
SFX 254 0 pets/944 p	+KONSONANT_FORDOBLING
SFX 254 0 penes/944 p	+KONSONANT_FORDOBLING
SFX 254 0 qet/944 q	+KONSONANT_FORDOBLING
SFX 254 0 qene/944 q	+KONSONANT_FORDOBLING
SFX 254 0 qets/944 q	+KONSONANT_FORDOBLING
SFX 254 0 qenes/944 q	+KONSONANT_FORDOBLING
SFX 254 0 ret/944 r	+KONSONANT_FORDOBLING
SFX 254 0 rene/944 r	+KONSONANT_FORDOBLING
SFX 254 0 rets/944 r	+KONSONANT_FORDOBLING
SFX 254 0 renes/944 r	+KONSONANT_FORDOBLING
SFX 254 0 set/944 s	+KONSONANT_FORDOBLING
SFX 254 0 sene/944 s	+KONSONANT_FORDOBLING
SFX 254 0 sets/944 s	+KONSONANT_FORDOBLING
SFX 254 0 senes/944 s	+KONSONANT_FORDOBLING
SFX 254 0 tet/944 t	+KONSONANT_FORDOBLING
SFX 254 0 tene/944 t	+KONSONANT_FORDOBLING
SFX 254 0 tets/944 t	+KONSONANT_FORDOBLING
SFX 254 0 tenes/944 t	+KONSONANT_FORDOBLING
SFX 254 0 vet/944 v	+KONSONANT_FORDOBLING
SFX 254 0 vene/944 v	+KONSONANT_FORDOBLING
SFX 254 0 vets/944 v	+KONSONANT_FORDOBLING
SFX 254 0 venes/944 v	+KONSONANT_FORDOBLING
SFX 254 0 wet/944 w	+KONSONANT_FORDOBLING
SFX 254 0 wene/944 w	+KONSONANT_FORDOBLING
SFX 254 0 wets/944 w	+KONSONANT_FORDOBLING
SFX 254 0 wenes/944 w	+KONSONANT_FORDOBLING
SFX 254 0 xet/944 x	+KONSONANT_FORDOBLING
SFX 254 0 xene/944 x	+KONSONANT_FORDOBLING
SFX 254 0 xets/944 x	+KONSONANT_FORDOBLING
SFX 254 0 xenes/944 x	+KONSONANT_FORDOBLING
SFX 254 0 zet/944 z	+KONSONANT_FORDOBLING
SFX 254 0 zene/944 z	+KONSONANT_FORDOBLING
SFX 254 0 zets/944 z	+KONSONANT_FORDOBLING
SFX 254 0 zenes/944 z	+KONSONANT_FORDOBLING
